# 企业亏损状态下收到与资产相关政府补助时，递延所得税的处理

提问人：liuli1982119 时间：2015-04-02 23:30:19
求助各位高手。
被审计单位已审利润-1000万（含计入当期损益的 320 万），预期未来有足够的利润可以弥补亏损，并不考虑其他事项： 企业本期收到与资产相关的政府补助 3200 万，按 10 年确认收入。计入当期损益 320 万，余额 2880 万计入递延收益。 所得税费用测算时，对递延收益进行纳税调增，后确认当期所得税费用（2880-1000）*25%=470万。 借：所得税费用 470 万 贷：应交税费 470 万同时确认递延所得税资产2880*25%=720万 借：递延所得税资产 720 万 贷：所得税费用-递延所得税 720 万。
经上二笔审计调整后，会计净利润=-1000-470+720=-750万 企业所得税年度纳税申报表中“纳税调整后所得=-1000+2880=1880万问题是：是否可以按会计净利润继续确认可弥补亏损所导致的递延所得税资产？ 个人更倾向于不确认。 原因如下所示，企业不存在税前可弥补亏损。： 企业所得税税前弥补亏损管理实施办法 第三条 本办法所指亏损，是指纳税人依照企业所得税法及其实施条例的规定将每一纳税年度的收入总额减除不征税收入、免税收入和各项扣除后小于零的数额。也即指企业所得税年度纳税申报表中“纳税调整后所得”经地税机关审核或中介机构确认后小于零的金额

回答人：chenyiwei
你的理解不恰当。如果税务上没有累积未弥补亏损，且预计未来 9 年内可有足够多的应纳税所得额，则说明该可抵扣暂时性差异（递延收益）未来转回时可有足够的应纳税所得额，符合确认递延所得税资产的条件。并不是只能以“可抵扣亏损”的名义确认递延所得税资产。